【裁判字號】    92,訴,15
【裁判日期】    920212
【裁判案由】    損害賠償
【裁判全文】
臺灣彰化地方法院民事判決                            九十二年度訴字第一五號
    原      告  國華產物保險股份有限公司
    法定代理人  甲○○
    訴訟代理人  乙○○
    被      告  丙○○
右當事人間請求損害賠償事件，本院判決如左：
    主      文
被告應給付原告新臺幣捌拾萬壹仟陸佰捌拾肆元，及自民國九十一年十二月二十一日
起至清償日止按年息百分之五計算之利息。
訴訟費用由被告負擔。
本判決於原告以新臺幣貳拾柒萬元供擔保後得假執行。
    事      實
甲、原告方面：
  一、聲明：除假執行供擔保金額外，餘如主文所示。
  二、陳述：原告承保被告所有車牌號碼ＱＵ─０九七一號自用小客車之汽車強制責
      任保險，而被告於民國  (下同)九十年一月二十七日，無照駕駛上開自用小客
      車行經彰化縣田尾鄉張厝巷一三三號前，與訴外人劉彰生駕駛車牌號碼ＭＺ─
      三八九九號自用小客車發生車禍，使被告車附載乘客即訴外人陳淑葆受傷致殘
      廢，原告遂依強制汽車責任保險法第二十三條規定給付保險金新臺幣  (下同)
      一百五十萬一千六百八十四元，經向同業分攤七十萬元後，原告實際賠付八十
      萬一千六百八十四元，爰依強制汽車責任保險法第二十七條第一項第四款規定
      提起本訴。
  三、證據：提出彰化縣警察局北斗分局海豐派出所道路交通事故證明書影本一件、
      陳淑葆殘障手冊影本一件、台北榮民總醫院診斷證明書影本一件、台中榮民總
      醫院診斷證明書影本一件、財團法人振興復健醫學中心診斷證明書影本一件、
      醫療費用收據影本四件、強制險理賠計算書影本二件、受益人領款收據影本一
      件及戶籍謄本一件為證。
乙、被告方面：
  一、聲明：
    (一)原告之訴及其假執行之聲請均駁回。
    (二)訴訟費用由原告負擔。
  二、陳述：
    (一)被告領有汽車駕駛執照，但自認肇事時該駕駛執照被吊扣，吊扣期間為八十
        九年三月二十日至九十年三月十九日。
    (二)被告對原告提出之證據資料均不爭執。
    理      由
一、原告主張右揭事實，已據其提出彰化縣警察局北斗分局海豐派出所道路交通事故
    證明書影本一件、陳淑葆殘障手冊影本一件、台北榮民總醫院診斷證明書影本一
    件、台中榮民總醫院診斷證明書影本一件、財團法人振興復健醫學中心診斷證明
    書影本一件、醫療費用收據影本四件、強制險理賠計算書影本二件及受益人領款
    收據影本一件各在卷為憑，核屬相符，亦為被告不爭執，原告之主張自堪信為真
    實。
二、按被保險汽車發生汽車交通事故，加害人違反道路交通管理處罰條例第二十一條
    之規定而駕車者，保險人仍應依本法規定給付保險金，但得在給付金額範圍內，
    向加害人求償，強制汽車責任保險法第二十七條第四款定有明文。又汽車駕駛人
    之駕駛執照吊扣期間駕車者，處二千元以上四千元以下罰鍰，並禁止其駕駛，扣
    留其車輛牌照，道路交通管理處罰條例第二十一條第一項第七款設有規定。本件
    被告於右揭時間駕車肇事時，適為其駕駛執照遭吊扣期間乙節，業經被告自認在
    卷，則被告既違反道路交通管理處罰條例第二十一條第一項第七款之規定，依強
    制汽車責任保險法第二十七條第四款規定，保險人之原告自得在給付保險金範圍
    內向系爭汽車交通事故之加害人即被告求償，而原告復已給付訴外人陳淑葆保險
    金八十萬一千六百八十四元乙事，亦為被告不爭執，依首揭法條規定，原告此部
    分之請求，即無不合。
三、綜上所述，原告依據強制汽車責任保險法第二十七條第四款規定訴請被告賠償八
    十萬一千六百八十四元，洵屬正當，應予准許。又原告併請求自起訴狀繕本送達
    被告翌日即九十一年十二月二十一日起之法定遲延利息，核無不合，併准許之。
四、又原告陳明願供擔保聲請宣告假執行，核與法律規定相符，爰酌定相當擔保金額
    宣告之。
五、結論：本件原告之訴為有理由，並依民事訴訟法第七十八條、第三百九十條第二
    項，判決如主文。
中      華      民      國    九十二    年      二      月      十二    日
                                    臺灣彰化地方法院民事第一庭
                                        法      官    林    金    灶
右為正本係照原本作成。
如對本判決上訴，應於判決送達後二十日內向本院提出上訴狀。
中      華      民      國    九十二    年      二      月      十二    日
                                        法院書記官    莊    何    江


司法院資訊處製作；財團法人民間司法改革基金會備份。
